臺灣板橋地方法院少年法庭刑事判決　 93年度少連訴字第125號
　　公　訴　人　臺灣板橋地方法院檢察署檢察官
　　被　　　告　卯○○原名寅.
　　義務辯護人　戴銀生律師
　　被　　　告　丙○○
　　　　　　　　　　　　　　樓.
　　選任辯護人　許英傑律師
　　　　　　　　鍾開榮律師
　　　　　　　　江東原律師
　　被　　　告　癸○○
　　　　　　　　　　　　　　號.
　　選任辯護人　余梅涓律師
　　　　　　　　沈惠珠律師
　　　　　　　　舒正本律師
　　被　　　告　子○○　原名.
　　　　　　　　　　　　　　5.
　　選任辯護人　謝宜雯律師
　　　　　　　　張修誠律師
　　　　　　　　陳佳瑤律師
　　被　　　告　戊○○
　　義務辯護人　謝新平律師
上列被告因兒童及少年性交易防制條例案件，經檢察官提起公訴
（91年度偵字第6312號），本院判決如下：
    主  文
卯○○成年人與未滿十八歲之人共同意圖營利，媒介未滿十八歲
之人為性交易為常業，處有期徒刑陸年，併科罰金新臺幣參拾萬
元，罰金如易服勞役，以罰金總額與陸個月之日數比例折算。扣
案如附表參所示之物，均沒收。
丙○○十八歲以上之人與十六歲以上未滿十八歲之人為性交易，
處有期徒刑捌月；又連續對於十四歲以上未滿十六歲之女子為猥
褻行為，處有期徒刑壹年。應執行有期徒刑壹年柒月。
癸○○對於未滿十四歲之女子為性交，處有期徒刑肆年；又十八
歲以上之人與十六歲以上未滿十八歲之人為性交易，處有期徒刑
捌月。應執行有期徒刑肆年柒月。
子○○連續對於十四歲以上未滿十六歲之女子為性交，處有期徒
刑貳年。
戊○○無罪。
    事  實
一、卯○○（原名寅○○，民國95年3 月21日改名）曾有詐欺前
    科（尚不構成累犯），與丑○○、己○○夫妻、己○○之弟
    丁○○（丑○○為前臺北縣政府警察局三峽分局勤務中心警
    員，所涉本件犯行，由臺灣高等法院94年度少連上更一字第
    22號審理中，己○○、丁○○所涉本件犯行，由臺灣高等法
    院96年度上更二字第78號審理中），及行為時未滿18歲少年
    陳○閔（73年1月13日生）、月○智（73年9月2日生）、林
    ○宜（73年5月3日生）（陳○閔、月○智、林○宜三人業經
    臺灣板橋地方法院少年法庭以90年度少護字第1400號裁定均
    交付保護管束），基於意圖營利媒介未滿18歲之少女與不特
    定男客為猥褻或性交之性交易，並以之為常業之犯意聯絡，
    自民國（下同）90年6月初某日起，由丑○○、己○○夫妻
    在臺北縣三峽鎮○○路59號1樓己○○所經營之「魔羯座咖
    啡館」，開設「歡樂傳播公司」、「小辣妹傳播公司」、「
    小辣椒傳播公司」、「小甜甜傳播公司」、「流星花園傳播
    公司」，陸續提供臺北縣三峽鎮○○路211巷12弄6號2樓己○○夫家（以下簡稱宿舍甲）、臺北縣鶯歌鎮○○○路286
    之1號己○○娘家3樓（以下簡稱宿舍乙）、臺北縣鶯歌鎮○○○路376號2樓承租處（以下簡稱宿舍丙），供未滿18歲而
    從事性交易之少女與少年陳○閔、月○智、林○宜居住。上
    開傳播公司之分工，係由丑○○、己○○擔任負責人，綜理
    一切內部事務，並以月薪新臺幣（下同）3 萬元僱請卯○○
    ，協助面試前來應徵之未滿18歲少女、接送馬伕、接聽電話
    ，向客人收取費用等工作。而己○○收取卯○○、丁○○、
    少年陳○閔、月○智、林○宜載送少女性交易所收回之男客
    消費款，再由己○○將一定比例金額分配與從事性交易之少
    女，其餘歸丑○○、己○○所有。少年陳○閔、月○智、林
    ○宜另負責平日與少女同睡一處，以就近管理並監控少女之
    行動，復隨時接受少女外出時之報備，若少女外出過久，少
    年陳○閔、月○智、林○宜亦負責以行動電話聯絡少女儘速
    返回宿舍等事宜。而丑○○除媒介其警員同事或友人前來消
    費外，並利用其任職臺北縣政府警察局三峽分局勤務中心，
    而知悉三峽分局臨檢、路檢時間、地點之機會，洩露與己○○，而於馬伕載送少女時得避開臨檢、路檢之路段。卯○○
    先後媒介包括未滿18歲之A1（77年3 月2 日生、住過宿舍甲
    、乙、丙）、A2（77年2 月11日生、住過宿舍甲、乙、丙）
    、A3（77年6 月18日生、住過宿舍甲、乙、丙）、A4（76年
    6 月6 日生、住過宿舍甲、乙、丙）、A5（76年5 月25日生
    、住過宿舍甲、乙、丙）、A6（74年6月25日生、住過宿舍
    甲、乙、丙）、A7（74年8 月3 日生、住過宿舍甲、乙、丙
    ）、A8（72年10月12日生、住過宿舍甲、乙、丙）、A9（73
    年10月19日生、住過宿舍乙、丙）、A10 （75年11月14日生
    、住過宿舍甲、乙、丙）、A11 （75年2 月25日生、住過宿
    舍甲）、A12 （77年10月3 日生、住過宿舍甲、乙、丙）至
    如附表一所示之地點與不特定男客伴唱時，從事供男客撫摸
    身體而為猥褻之性交易，價格為每次2 小時2000元，正職之
    接客少女僅可獲取其中1200元，而兼差之接客少女僅可獲取
    其中1000元，其餘歸己○○、丑○○所有；另媒介A2、A4、
    A5、A6、A7、A9少女前往如附表二所示之地點，與不特定男
    客為性交之性交易時，價格為每次5000元至10000 餘元不等
    ，正職之接客少女可得其中6 成，而兼差之接客少女僅可獲
    取其中5 成，其餘歸己○○、丑○○所有。
二、丙○○係臺北縣政府警察局三峽分局三峽派出所員警、癸○○係臺北縣政府警察局三峽分局鳳鳴派出所員警、子○○（
    原名楊文俊）係臺北縣政府警察局三峽分局勤務中心員警，
    均係依法令從事公務之人員，並肩負取締色情應召站之職責
    ，丙○○、癸○○、子○○分別於下列時地，與少女為性交
    易：
（一）、丙○○基於對16歲以上未滿18歲之少女A6（74年6月25
        日生）為性交之性交易犯意，於90年8、9月間某日，召
        A6至位於臺北縣鶯歌鎮金馬釣蝦場包廂式卡拉OK內坐檯
        ，未違反意願，對A6以手指插入下體方式性交1次，收
        費2000元，A6分得1200元。又丙○○基於對14歲以上未
        滿16歲之少女A10（75年11月間14日生）為猥褻之性交
        易之概括犯意，於90年8月、9月間，召A10坐檯，在上
        開金馬釣蝦場內，未違反意願，而對A10為撫摸胸部、
        臀部、下體之猥褻行為3次，每次收費2000元，A10每次
        可分得1000元。
（二）、癸○○基於對未滿14歲之少女A2（77年2月11日生）為
        性交之性交易故意，於90年8月間，召A2至位於臺北縣
        鶯歌鎮○○路589號湘堡汽車旅館，未違反意願，對A2
        以性器官接合方式性交1次，代價為7000元或6000元不
        等，A2分得3600元或3000元；又癸○○基於對16歲以上
        未滿18歲之女子為猥褻之性交易故意，於90年9 月間至
        10月5 日為警查獲前某日，電召16歲以上未滿18歲之少
        女A9（73年10月間某日生），至臺北縣三峽鎮總動員KT
        V ，未違反意願，而為撫摸A9之胸部、臀部、下體猥褻
        行為，價格為7000元，A9分得3600元。
（三）、子○○基於與14歲以上未滿16歲之少女A7（74年8月3日
        生）性交之性交易之概括犯意，於90年7月與8月間某日
        ，在位於臺北縣三峽鎮○○街30號青青汽車旅館，未違
        反意願，以性器官接合方式，對A7性交2次，第1次代價
        為15000元，A7分得9000元，第二次給付10000元，A7分
        得6000元。
三、嗣於90年10月5 日中午12時20分許，為警在臺北縣鶯歌鎮○○○路286 之1 號查獲己○○、丁○○，並於己○○房間保
    險櫃中扣得帳冊1 本、在己○○房間床頭櫃內起獲行動手機
    2 支、在2 樓客廳內起獲己○○所有之帳冊1 本（封面為「
    宏泰人壽」）、行動電話0000000000（銀色外殼、藍色按鍵
    ）1 支（以上均屬己○○所有供經營本件應召站所用之物）
    ；在丁○○房間扣得，屬丁○○所有，供經營本件應召站所
    用之SIEMENS 廠牌、門號0000000000號行動電話1 支；而在
    客廳查扣得屬己○○所有，供犯罪預備之名片5 盒（共501
    張）。又於同日下午1 時30分，警察於臺北縣鶯歌鎮○○○
    路376 號內查獲少年林○宜、陳○閔、月○智、王漢旗、少
    女A2至A9，並查扣己○○所有，分交少年林○宜、陳○閔、
    月○智、王漢旗、少女A6、A4、A2持有，供預備犯罪之用，
    由少年林○宜持有之歡樂名片1 盒、小辣妹名片4 張、魔羯
    座名片7 張、花名冊1 本、行事曆白板1 個、宣傳單20張、
    少年陳○閔所持有之歡樂名片20張，少年月○智所持有之魔
    羯座名片12張，王漢旗所持有之小辣妹名片1 張，A6所持有
    之小辣妹名片2 張，A4所持有之流星花園名片1 張，A2所持
    有之小辣妹名片11張、小甜甜名片1 張、魔羯座名片25張等
    物。（另警方於臺北縣鶯歌鎮○○○路286 之1 號扣得下列
    與本案無涉之物：在己○○房間保險櫃中起獲現金17萬3000
    元、帳冊2 本、在己○○皮包內起獲現金5000元、在己○○
    住處起獲行動手機2 支、另在丁○○房間內起獲聯絡簿1 本
    、保險套1 大盒（共31個）、行動電話1 支（ERICSSON廠牌
    ）；警方復於同日下午1 時30分許，在臺北縣鶯歌鎮○○○
    路376 號內起獲與本案無涉，由少年林○宜所持有之手機1
    支、少年陳○閔所持有之三節警棍1 支、月○智所持有、手
    機1 支、王漢旗所持有之宿舍丙之鑰匙1 支、A4所持有之保
    險套1 個）。並循線查知丙○○、癸○○、子○○上開犯行
    。
    理  由
壹、證據能力：
一、按被告以外之人於審判外向法官所為之陳述，得為證據，刑
    事訴訟法第159 條之1 第1 項定有明文。而刑事訴訟法施行
    法第7 條之3 明定：「中華民國92年1 月14日修正通過之刑
    事訴訟法施行前，已繫屬於各級法院之案件，其以後之訴訟
    程序，應依修正刑事訴訟法終結之。但修正刑事訴訟法施行
    前已依法定程序進行之訴訟程序，其效力不受影響」。因此
    ，修正前刑事訴訟法就被害人所為被害情形之陳述，如無瑕
    疵可指，而就其他方向調查又與事實相符，則其供述得作為
    判決之基礎，最高法院32年度臺上字第657 號明揭此旨；又
    共同被告具有共犯關係者，其證據資料大體上具有共通性，
    共犯所為不利於己之陳述，固得採為其他共犯犯罪之證據，
    然為保障其他共犯之利益，該共犯所為不利於己之陳述，須
    無瑕疵可指，且仍應調查其他必要之證據，以察其是否與事
    實相符，不得專憑該項陳述作為其他共犯犯罪事實之認定，
    即尚須以補強證據予以佐證，不可籠統為同一之觀察，應有
    足以令人確信其陳述為真實之補強證據，始能據以為論罪之
    依據。而所謂補強證據，係指該自白本身外，其他足資以證
    明自白之犯罪事實確有相當程度真實性之證據而言。最高法
    院93年度臺上字第2729號、第1855號判決明揭此旨，因此，
    被害人或共犯，於上述舊法施行時所為之陳述，無須具結。
    故被害人A1至A12、共犯即少年陳○閔、月○智、林○宜於
    本院少年法庭91年度少連訴7號案件、90年度少調字第1638
    號案件調查時所為之陳述，或共犯己○○、丁○○、王漢旗
    、林○宜、月○智、陳○閔於本件檢察官訊問時，係以被害
    人或共犯身分為之，且係於92年1月14日修正刑事訴訟法前
    所為之陳述，當無庸適用修正後刑事訴訟法第158之3之規定
    具結之必要。
二、被告以外之人，因傳喚不到，或到庭後無正當理由拒絕陳述
    者，其於檢察事務官、司法警察官、司法警察調查中所為之
    陳述，經證明具有可信之特別情況，且為證明犯罪事實存否
    所必要者，得為證據，刑事訴訟法第159條之3第3款、第4款
    定有明文。證人A1、A2、A4、A8、A9、A11、A12（不包括91
    年1月11日警詢筆錄），經本院合法傳拘，無法通知到庭，
    本院審酌上開證人於司法警察調查時，距離案發時間較近，
    且製作警詢筆錄時，有社工人員在旁，無證據可認有何非法
    取供之情形，依上開規定，就被告卯○○、戊○○、癸○○
    、丙○○、子○○，有證據能力（其餘理由詳參下列理由貳
    一１（１２））。
三、又被告以外之人於檢察事務官、司法警察官或司法警察調查
    中所為之陳述，與審判中不符時，其先前之陳述具有較可信
    之特別情況，且為證明犯罪事實存否所必要者，得為證據，
    刑事訴訟法第159條之2明文。而證人A3、A5、A6、A7、A10
    （均不包括91年1月11日警詢筆錄）於本院95年間審理時，
    距案發時已近5年，記憶模糊，且證人A3、A5、A6、A7、A10
    於警詢時所為之陳述，有社工人員在旁陪同，並無遭人非法
    取供之情形，揆諸上開說明，就被告戊○○、癸○○、丙○○、子○○依法有證據能力（其餘理由詳參下列理由貳一１
    （５）（６）（１２））。
四、被告以外之人於審判外之陳述，雖不符合刑事訴訟法第159
    條之1 至4 之規定，而經當事人於審判程序同意作為證據，
    法院審酌該言詞陳述或書面陳述作成時之情況，認為適當者
    ，亦得為證據；當事人、代理人或辯護人於法院調查證據時
    ，知有第159條第1項不得為證據之情形，而未於言詞辯論終
    結前聲明異議者，視為有前項之同意，刑事訴訟法第159條
    之5明揭此旨。被告卯○○及其辯護人，知證人A3、A5、A6
    、A7、A10（均不包括91年1月11日警詢筆錄）、丁○○、陳
    ○閔於警詢時所為之陳述為傳聞證據，於本院行準備程序時
    為「由辯護人代為陳述」及「無意見」之陳述（詳參本院審
    卷二第222頁94年11月89日準備程序筆錄），復於本院言詞
    辯論終結前未曾聲明異議，本院認上開證人於警詢時之陳述
    ，並無遭他人不正取供之情形，復為證明被告卯○○為本件
    犯罪事實所必要之證據，就被告卯○○部分，依上開規定有
    證據能力。
五、證人指認部分：
（一）、被告丙○○及辯護人以：符合正當法律程序之指認，事
        前應由指認人先陳述犯罪嫌疑人之特徵，於有數人可供
        指認時，對於可供選擇指認之人，其外型不得有重大之
        差異。指認前必須告知指認人，真正之犯罪嫌疑人並不
        一定存在於被指認人之中，且不得有任何可能誘導之安
        排出現。而本件證人A1、A2、A3、A5、A6、A10 指認，
        逕依臺北縣政府警察局三峽分局警員照片名冊，並據以
        記載為該人所為之犯行。而上開照片名冊應為一般常用
        之半身大頭照、對於該人之身形體態未有呈現，一般人
        僅憑頭部之特徵，實難以正確指認犯罪嫌疑人。更遑論
        員警於平時打扮並不同於照片之正式穿著，該調查局以
        正式之照片名冊供證人指認，實難認其已合正當法律程
        序。而被告癸○○與其辯護人則以：證人A9於調查局作
        證時，承辦司法警察未於指認前由指認人先陳述犯罪嫌
        疑人特徵即以暗示方式指認，而指認時係以現職員警名
        冊中之照片為之，而該照片未按被指證人之特徵相同者
        放置在一起供指證之方式，將有重大差異之照片併置，
        且未告知證人犯嫌並不一定在被指認人之中，而事實上
        被指證人均在該名冊之中，指證程序違法，致證人誤指
        之虞。
（二）、我國現行法制雖尚無類似「證人指證（認）程序法」，
        然依法務部及內政部警政署於90年5 月、8 月頒布之「
        法務部對於指認犯罪嫌疑人程序要點」、「人犯指認作
        業要點」及「警察機關實施指認犯罪嫌疑人程序要領」
        中之規定，於偵查過程中指認犯罪行為人，應採取選擇
        式之真人列隊指認，而非一對一、是非式的單一指認；
        其供選擇指認之數人在外形上不得有重大的差異；實施
        照片指認，不得以單一相片提供指認，並避免提供老舊
        照片指認；指認前應由指認人先陳述嫌疑人的特徵、不
        得對指認人進行誘導或暗示等程序，作為檢警偵查人員
        顧指認犯罪行為人所應遵循之規範，以提高案發之初所
        為指認之正確度，並避免發生指認錯誤，造成錯判冤獄
        。是法院就偵查過程中所實施之第一次指認，於事後審
        查時，對其指認程序如與上開要點（領）等規範不相符
        合者，因仍屬被告以外之人於審判所為之陳述，從而若
        有確切證據足認指認於案發時所處之環境，已足資認定
        其確能對犯罪行為人觀察明白、認知犯罪行為人行為之
        內容，該事後依憑個人之知覺及記憶所為之指認客觀可
        信，而非出於不當之暗示者，按依刑事訴訟法第159 條
        之1 至之3 之趣旨，方具有證據能力。最高法院95年度
        臺上字第5707號判決明揭此旨。
（三）、經查，證人A1至A12於調查人員詢問時（不包括91年1月
        11日警詢），指認被告丙○○、癸○○、子○○，係由
        訊問人提出三峽分局警員名冊供上開證人指認，指認時
        未先告知被指認人可能不在名冊內，且未請上開證人敘
        述目擊情形，或先陳述犯罪嫌疑人之特徵，復未按照外
        型、特徵分類，而是將整本名冊連同照片與姓名、服務
        單位及其他個人資料，一併交與證人指認，此據證人即
        承辦調查員甲○○於審理時到庭證述明確（詳參本院審
        卷三303 頁至第305 頁95年7 月25日審判筆錄）。且證
        人A7於本院審理時證述：調查員提供名冊供伊指認，好
        像沒有告知照片所示之人之年紀、身高、體型等特徵等
        語（詳參本院審卷三第154 頁至第155 頁95年6 月21日
        審判筆錄）。是上開指認與法務部及內政部警政署於90
        年5 月、8 月頒布之「法務部對於指認犯罪嫌疑人程序
        要點」、「人犯指認作業要點」及「警察機關實施指認
        犯罪嫌疑人程序要領」中之規定不符。然證人A10 於本
        院審理時指證：調查員於指認時，翻閱名冊，問是不是
        這個，是不是這個，如果有很像的，伊就說有等語（詳
        參本院審卷三第315 頁95年7 月25日審判筆錄）；A3亦
        於本院審理時供證：調查員提供警察名冊供伊指認等語
        （詳參本院審卷四第36頁）。而上開供證人指認之臺北
        縣政府警察局三峽分局員警名冊（內含該分局其他職員
        資料）共計3 冊，外面封套分別為黑、藍、紅各1 冊，
        紅色封套之員警名冊，共列123 名、黑色封套之員警名
        冊列有98名、藍色封套之員警名冊計列有100 名，記載
        員警或職員之姓名、血型、出生年月日、電話、地址、
        任用資格；於藍色封套之員警名冊內，列有被告子○○
        （更名前楊文俊之名字）之個人資料；於紅色封套之員
        警名冊內，列有被告丙○○、壬○○之個人資料；於黑
        色封套之員警名冊內，有被告癸○○之個人資料一情，
        業經本院於95年6 月27日勘驗明確，有勘驗筆錄1 件在
        卷可稽（詳參本院審卷三第173 頁）。因此，在調查員
        提出3 冊300 餘名警察供證人指認，復無暗示、誘導證
        人為不當指認之情形，縱有不符上開指認規定之情形，
        亦未可遽認有何不足採信之情形。至證人A5雖於本院審
        理時證稱：警詢所言不實在，是警察寫好筆錄要伊簽名
        云云（詳參本院審卷三第59頁至第60頁95年3 月29日審
        判筆錄），但證人A5於該次受訊時，亦指證：是調查人
        員翻頁，問是不是這個等語（本院審卷三第62頁95 年3
        月29日審判筆錄）。倘證人A5之警詢係遭司法警察不當
        誘導取供，何須由警察逐頁翻閱供證人A5指認．調查人
        員逕自於筆錄中為不實記載即可。故不得以指認程序違
        規，遽認上開證人警詢時所證（不包括91年1 月11日警
        詢筆錄）無證據能力。
六、又被告以外之人於審判外之言詞或書面陳述，於法律有規定
    者外，不得作為證據，刑事訴訟法第159 條第1 項明定。證
    人A7於91年1 月11日警詢筆錄，經被告子○○及其辯護人認
    證人A7於91年3 月11日警詢錄音帶顯示，曾遭司法警察於製
    作筆錄前體罰，不具憑信性等語。本院認公訴人對此未提出
    反證，足見被告子○○及其辯護人所辯可採。而其餘證人A1
    至A6、A8至A12於警詢時所證（91年1月11日警詢筆錄），其
    中證人A3、A4、A5、A6、A8於另案臺灣高等法院審理時證稱
    ：遭警體罰或見他人遭警體罰等語，而對照上開證人A7所述
    ，係於91年1月11日警詢時被體罰等語，堪認上開證人於91
    年1月11日警詢筆錄不具可信之特別情形。而公訴人未舉證
    證明上開證人於91年1月11日警詢時所證，有例外可採之情
    形。此外，共同被告卯○○於警詢時之證言、共犯己○○、
    丑○○、林○宜、陳○閔、月○智於警詢時所為證言，均屬
    被告以外之人於審判外之言詞陳述。揆諸前開說明，證人A1
    至A12於91年1月11日警詢筆錄、共同被告卯○○、共犯丑○○、己○○、林○宜、陳○閔、月○智於警詢時之證言，均
    無證據能力。
貳、被告卯○○、丙○○、癸○○、子○○有罪部分：
一、得心證之理由：
（一）、被告卯○○部分：
    １、被告卯○○在上開應召站內面試少女，擔任車伕，載送
        未滿14歲、16歲或未滿18歲之少女從事性交易，並向客
        人收費消費金額等情，分據下列證人證述明確，詳述如
        下：
    （１）、證人A1於另案少年法庭訊問時證述：伊至小辣妹傳
            播公司工作，由共犯丑○○與被告卯○○面試，詢
            問是否為處女，並告知該傳播公司有從事性交易，
            也有陪客人坐檯、喝酒，作全職者，坐檯費一番20
            00元，採四六分帳，坐一檯小姐可分得1200元，公
            司抽800 元，若兼職則採五五分帳，公司與小姐各
            分1000元，而被告卯○○負責開車載小姐至客人指
            定地點與客人見面，客人會要求小姐坐幾番，然後
            當場算錢給被告卯○○。若客人要求性交易（指性
            交方式之性交易，以下均同），則會先與被告鄭翰
            力等馬伕聯絡，要小姐至指定之賓館進行性交易，
            性交易之費用自6000元起價，客人會當場交錢給馬
            伕，小姐回應召站再與共犯己○○分帳，客人會摸
            小姐的胸部、臀部、下體，伊告知被告卯○○、共
            犯丑○○伊是13歲等語（本院91年度少連訴第7 號
            卷一第55頁、第56頁90年11月12日訊問筆錄、卷二
            第59頁、第60頁、第61頁、第63頁、第64頁、第65
            頁、第67頁91年4 月10日訊問筆錄）。證人A1前後
            指證相符，堪可採信。
    （２）、證人A2於警詢及本院少年法庭另案受訊時證言：伊
            自90年7 月底至10月間在上開傳播公司從事接受客
            人應召在KTV 坐檯、伴唱（可撫摸身體），客人會
            摸伊等的胸部、臀部、偶而會摸下體，並與男客在
            汽車旅館進行性交易。在KTV 坐檯、伴唱以檯計費
            ，每檯2 小時收費2000元，性交易則有6000元及70
            00元2 種收費行情，皆由馬伕載小姐至現場後，由
            馬伕先向客人收取，待完事回到應召站後，共犯林
            秋月才拆帳給伊，每檯可分得1200元，兼職分得10
            00元，性交易6000元可分得3000元，7000元可分得
            36 00 元；伊自90年7 月間至90年10月5 日止，從
            事性交易約10餘次，被告卯○○曾載伊至青青汽車
            旅館、湘堡汽車旅館與警察從事性交易，被告鄭翰
            力是載送小姐的馬伕，性交易是性器官接觸之交易
            ，除了共犯己○○外，被告卯○○、共犯丁○○、
            丑○○、陳○閔、月○智、林○宜知悉伊13歲等語
            （調查筆錄第82頁、第83頁91年3 月11日警詢筆錄
            、本院91年度少連訴第7 號卷一第41頁、第42頁、
            第45頁、第46頁90年11月9 日訊問筆錄、第74頁、
            第77頁、第79頁、第80頁、第81頁、第83頁、第85
            頁、第88頁91年3 月13日訊問筆錄）。證人A2所為
            上開證言，前後證述相符，堪可採信。
    （３）、證人A3於另案少年法庭訊問時證述：由被告卯○○
            面試，被告卯○○告知傳播公司工作性質包括陪客
            人坐檯喝酒、唱歌，如果願意也可以作外場（性交
            易），坐檯1番2小時2000元，正職六四分帳，伊可
            拿1200元，公司抽800 元，兼職五五分帳，伊和公
            司各拿1000元，被告卯○○負責開車載小姐至客人
            指定地點和客人見面，客人當場算錢給被告卯○○
            等馬伕，結束後被告卯○○等馬伕開車來接小姐時
            ，會先問客人要不要續番，當天共犯己○○會按上
            開規定，與小姐分帳，伊本人沒有作性交易，伊告
            知被告卯○○伊是77年次、被告卯○○知悉伊生日
            ，客人會摸伊等胸部等語（本院91年度少連訴第7
            號卷二第37頁、第38頁、第40頁、第41頁、第43頁
            、第44頁、第45頁、第48頁91年4 月3 日訊問筆錄
            ）。其復於本院審理時指認被告卯○○是鄭哥，被
            告卯○○曾載過伊等語（本院審卷四第39頁至第41
            頁95年7 月26日審判筆錄）。證人A3前後所為上開
            證言，互核相符，應可採信。
    （４）、證人A4於警詢及另案少年法庭受訊時證言：共犯林
            秋月告知伊陪客人前10番（1 番2 小時），每1 番
            伊分得1000元，客人先以電話聯絡馬伕，再由馬伕
            載小姐前往客人指定地點，包括KTV 、汽車旅館、
            海產店或客人家中，有些客人會對伊毛手毛腳，也
            會用手摸伊的身體，伊向老闆娘己○○表示前述情
            形，共犯己○○只要伊多忍耐，伊曾有過3 次性交
            易，性交易之價格，公司規定至少6000元起跳，視
            小姐和客人之間講好的價格而定，客人消費之費用
            都是在交易前交給馬伕，等回公司之後小姐與公司
            分帳，被告卯○○曾接送小姐及客人收取費用，被
            告卯○○、己○○、丑○○、丁○○等人，均知悉
            伊14歲等語（調查筆錄卷第99頁91年3 月11日警詢
            筆錄，本院91年度少連訴第7 號卷一第7 頁至第13
            頁、第15頁91年3 月6 日訊問筆錄）；其於另案臺
            灣高等法院審理時證言：是被告卯○○應徵（臺灣
            高等法院92年度少連上訴字第194 號卷第51頁93年
            3 月10 日 審判筆錄）。足認證人A4前後所指，互
            核相符，堪可採信。
    （５）、證人A5於警詢及另案少年法庭受訊時證述：90年7
            、8 月間，共犯己○○告知伊是到KTV 陪客人喝酒
            、唱歌、作檯，每2 小時向客人收2000元，小姐分
            1200元，如果小姐坐檯1 小時，則小姐拿600 元，
            店內員工包括被告卯○○，舉凡接電話、排班、載
            送、跟客人收費等工作，大家都會作，性交易費用
            介於15000 元至5000元之間不等，伊作過3 次性交
            易，被告卯○○、己○○、丑○○、丁○○等人均
            知悉伊14歲等語（91年度少連訴第7 號卷一第7 頁
            至12頁、第15頁91年3 月6 日訊問筆錄）。其復於
            另案少年法庭法官訊問時證言：如果客人要叫小姐
            ，就打電話，被告鄭力翰就會安排小姐，通常都是
            開車到宿舍，直接幫小姐，由共犯小豪、丁○○、
            或被告卯○○送小姐到現場，再等小姐回來，被告
            卯○○問伊要不要做性交易，伊大都跟共犯奇哥、
            被告卯○○、共犯陳○閔及小豪接觸講話等語（本
            院91年度少連訴第7 號卷一第47頁、第48頁、第49
            頁90年11月9 日訊問筆錄），復於另案臺灣高等法
            院訊問時證言：小鄭載伊去伴唱（臺灣高等法院92
            年度少連上訴字第194 號卷第12頁93年2 月11日審
            判筆錄）。其於本院審理時亦證言：另案少年法庭
            訊問時所言實在（本院審卷三第58頁95年3 月29
            日審判筆錄）。惟其於本院審理時改稱：警詢筆錄
            沒有看就簽名云云（本院審卷三第60頁95年3 月29
            日審判筆錄）。經查，證人A5於本院上開審理時，
            不願回答公訴人訊問有關被告卯○○是否安排性交
            易（本院審卷三第58頁），復對於何次警詢筆錄未
            閱覽即簽名、性交易地點、性交易後將錢交給何人
            ，均為不知之陳述（本院審卷第60頁、第61頁）；
            卻能在辯護人發問時，敘明調查人員令伊指認照片
            細節過程（本院審卷三第62頁）。又於同次審理時
            先陳述係共犯己○○或被告卯○○其中1 人應徵（
            本院審卷三第64頁），卻於能明確指出被告卯○○
            即是「鄭哥」後，翻稱不知是何人應徵伊云云（本
            院審卷三第66頁）。益見證人A5於本院審理時面對
            被告等人，曲意迴護被告等，是其於本院審理時之
            證言，應非可採。而證人A5於警詢、另案少年法庭
            及臺灣高等法院受訊時所言，多次證述相符，較可
            採信。
    （６）、證人A6於警詢及另案少年法庭受訊時證言：共犯董
            宗信、己○○面試時，講明工作內容主要接受客人
            應召在KTV 坐檯、伴唱（可撫摸身體），並與男客
            在汽車旅館進行性交易，伊綽號為嘟嘟，伊曾接受
            過2 次性交易，被告卯○○為馬伕，坐檯費每2 小
            時收費2000元，性交易則有6000元及7000元，由馬
            伕先向客人收費，待完事回應召站，共犯己○○則
            才拆帳給伊，坐檯每檯伊可得1200元，性交易則六
            四拆帳，伊分得6 成，伊與共同被告壬○○性交易
            ，係由被告卯○○載送，被告卯○○、共犯己○○
            、丑○○、丁○○等人知悉伊16歲等語（調查筆錄
            卷第12 1頁91年3 月11日警詢筆錄、本院91年度少
            連訴第7 號卷一第7 頁至第12頁、第15頁91年3 月
            6 日訊問筆錄）。其復於本院審理時指認被告鄭翰
            力載伊去伴唱、客人給的錢是由被告卯○○收取等
            語（本院審卷三第130 頁、第136 頁95年6 月20日
            審判筆錄）。至於證人A6於上開本院審理時所為不
            記憶之陳述或警詢時遭司法警察體罰云云，因其於
            本院受訊時間距離犯罪時，已達5 年左右，記憶模
            糊所致，故為不記憶之陳述，衡情合於事理；又證
            人A6於警詢時已有社工陪同製作筆錄，證人A6亦自
            承在91 年3月11日在少年之家製作警詢筆錄時，未
            遭警體罰，復於另案少年法庭受訊時，亦未曾提及
            警詢不實之供述。堪認其之前於警詢（91年3 月11
            日警詢）與另案少年法庭時所證情節，較為可採。
    （７）、證人A8於警詢及另案少年法庭訊問時證言：由共犯
            己○○面試，但共犯丑○○與被告卯○○也在場，
            當時告知工作內容是陪客人喝酒、唱歌，至於要不
            要與客人從事性交易，由小姐自己決定，每一番收
            費2000元，小姐可抽取1200元，性交易之價格，公
            司要求至少5 、6000元，客人會以行動電話聯絡公
            司馬伕，由馬伕載小姐至客人指定地點，包括KTV
            或客人家中，有些客人會用手撫摸伊胸部及其他部
            位，伊反抗後，共犯己○○告誡伊不要讓客人生氣
            。被告卯○○管理小姐。客人給付之費用，交給馬
            伕帶回給共犯己○○，小姐再和共犯己○○四六分
            帳。伊曾告知被告卯○○伊是72年次，被告卯○○
            是載小姐的馬伕等語（本院91年度少連訴第7 號卷
            一第50頁、第51頁90年11月9 日訊問筆錄、卷二第
            37頁、第38頁、第40頁、第41頁、第43頁、第44頁
            、第45頁91年4 月3 日訊問筆錄）。是證人A8前後
            所證相符，堪可採信。
    （８）、證人A10 於警詢時證言：工作性質是接受客人應召
            在KTV 坐檯、伴唱（可撫摸身體），有些小姐與男
            客在汽車旅館進行性交易，由被告卯○○教伊一些
            交際手法及工作守則，伊是作兼職的，每檯2 小時
            收費2000元，由馬伕先向客人收取，待完事回到應
            召站後，被告卯○○才會就伊應拆的款項給付伊，
            每檯伊可分得1000元等語（參臺灣板橋地方法院檢
            察署90年度偵字第16749 號卷第116 頁、第118 頁
            91年1 月21日警詢筆錄）；其復於檢察官訊問及另
            案臺灣高等法院審理時指證：是被告卯○○應徵的
            等語（詳臺灣板橋地方法院檢察署90年度他字3169
            號卷第257 頁91年3 月21日訊問筆錄、臺灣高等法
            院92年度少連上訴字第194 號卷第39頁、第40頁93
            年2 月11日審判筆錄）；又於另案少年法庭訊問時
            證言：伊告知被告卯○○伊是75年次，被告卯○○
            是載小姐的馬伕、被告卯○○及共犯己○○知悉伊
            生日等語（本院91年度少連訴第7 號卷二第37頁、
            第38頁、第40頁、第41頁、第43頁、第45頁、第48
            頁91年4 月3 日訊問筆錄）。雖證人A10 於本院審
            理時多為不知道，沒有之陳述（本院審卷三第95年
            7 月25日審判筆錄），然以本院審理時距案發時已
            逾5年，證人A10難免記憶模糊，況其於警詢及另案
            少年法庭訊問時所證，內容相合，故以其警詢與另
            案少年法庭訊時所述，較為可採。
    （９）、證人A11 於警詢及另案臺灣高等法院審理時證言：
            90 年7月間共犯己○○告知工作內容陪客人唱歌、
            喝酒、聊天，坐檯一番2 小時2000元，採四六分帳
            ，小姐可領取1200元，公司抽800 元，客人可以摸
            胸部、臀部、下體，共犯己○○並問伊是否為處女
            ，與客人進行性交易可開價上萬元，被告卯○○在
            外介紹客人前來消費等語（調查筆錄卷第67頁、第
            68頁91年2 月1 日警詢筆錄、臺灣高等法院92年度
            少連上訴字第194 號卷第45頁93年2 月11日審判筆
            錄）；且陪男客坐檯時，男客會上下其手，且有人
            與男客為性行為一情，業據證人A11 於檢察官訊問
            時證述明確（詳參臺灣板橋地方法院檢察署90年度
            偵字第16749 卷第35頁、第36頁91年2 月1 日訊問
            筆錄）；其另案於少年法庭訊問時證言：被告鄭翰
            力是載小姐的馬伕，並介紹客源來公司消費，客人
            會摸伊的胸部、臀部等語（本院91年度少連訴字第
            7 號卷二第78頁、第80頁、第81頁第82頁91年4 月
            19日訊問筆錄）。是證人A11 前後所證，內容相符
            ，堪可採信。
    （１０）、證人A12 於警詢時證言：90年7 月間，由共犯林
              秋月面試，告知伊有外出陪客人坐檯、喝酒工作
              ，坐檯1 番2 小時2000元，如果是正職，與公司
              六四分帳，公司800 元，小姐可得1200元，如果
              兼職，則五五分帳，公司、小姐各1000元，進公
              司後，共犯己○○曾遊說伊從事性交易，被告鄭
              翰力負責開車載小姐至客人指定處所等語（調查
              筆錄卷第163 頁、第164 頁91年3 月17日警詢筆
              錄）；雖證人A12 於檢察官訊問時否認在上開應
              召站工作，惟其於同次警詢受訊時坦承由共犯月
              ○智介紹去共犯己○○的咖啡店工作云云（詳參
              臺灣板橋地方法院檢察署90年度他字第3169號卷
              第26 1頁91年3月21日訊問筆錄），復有證人A8
              當庭指認：A12有在應召站工作，綽號圈圈，工
              作內容包括去KTV和男客伴唱等語（臺灣板橋地
              方法院檢察署90年度他字第3169號卷第262 頁、
              第263 頁91年3 月21日訊問筆錄）；況其於另案
              少年法庭訊問時證言：被告卯○○是載小姐的馬
              伕，有時客人會摸伊的胸部，伊曾告知被告鄭翰
              力伊13歲等語（本院91年度少連訴字第7 號卷二
              第98頁、第100 頁、第101 頁、第102 頁、第10
              5 頁、第106 頁91年4 月19日訊問筆錄）。是證
              人A12 於警詢、檢察官訊問及另案少年法庭受訊
              時，多次證述相容相合，堪可採信。
    （１１）、證人A7、A9於另案少年法庭訊問時證言：被告鄭
              翰力是載小姐的馬伕，性交易是指性器官接觸之
              交易行為，被告鄭力翰知悉A7是16歲等語（本院
              91年度少連訴第7 號卷一第74頁、第77頁、第79
              頁、第80頁、第81頁、第83頁、第85頁、第88頁
              91年3 月13日訊問筆錄）；而證人A7於另案臺灣
              高等法院審理時證言：伊有從事性交易，價格1
              萬多，有分給老闆己○○等語（臺灣高等法院91
              年度少連上訴字第194 號卷第19頁93年2 月11日
              審判筆錄）。是證人A7、A9所證，互核相符，應
              認屬實。且證人A7於本院審理時到庭證言：伊有
              從事性交易（本院審卷三第152 頁）。至於證人
              A7於本院審理時就何人送伊去性交易、性交易代
              價等為不知之陳述，且無法指認出被告卯○○等
              情（本院審卷三第154 頁、第155 頁、第156 頁
              ），應是記憶模糊之所致，堪以證人A7於另案少
              年法庭及臺灣高等法院受訊時所證，較為可採。
    （１２）、證人A5雖於另案臺灣高等法院審理時翻稱：伊跟
              己○○應徵時說已滿18歲，伊是私下與客人從事
              性交易及猥褻行為，沒有跟公司講云云（臺灣高
              等法院92年度少連上訴字第194 號卷第5 頁、第
              6 頁、第9 頁至第17頁93年2 月11日審判筆錄）
              ；證人A3亦改稱：己○○只有介紹伴唱，沒有說
              可以讓客人摸胸部、臀部，已告知己○○已滿18
              歲，小姐私下和客人出去開房間云云（臺灣高等
              法院92年度少連上訴字第194 號卷第27頁、第33
              頁93 年2月11日審判筆錄）；證人A4亦翻稱：伊
              應徵時告知已滿18歲，未讓客人撫摸全身、下體
              及性交易，伊是私下作性交易云云（臺灣高等法
              院92 年 度少連上訴字第194 號卷第52頁、第54
              頁93年3 月10日審判筆錄）；證人A6於另案臺灣
              高等法院審理改稱：伊是私下與客人性交易，公
              司沒抽成云云（臺灣高等法院92年度少連上訴字
              第194 號卷第58頁93年3 月10日審判筆錄）；證
              人A8於另案臺灣高等法院審理時改稱：工作是純
              伴唱，沒有撫摸胸部、下體等行為等，伊告知林
              秋月已滿20歲云云（臺灣高等法院92年度少連上
              訴字第194 號卷第64頁、第66頁、第67頁93年3
              月10日審判筆錄）。惟證人A3、A4、A5、A6、A8
              於警詢（不包91年1 月11日警詢筆錄）或另案少
              年法庭訊問時，均有社工或家長陪同；且證人A7
              於91年3 月11日在少年之家接受警察詢問證言：
              是91年1 月11日遭警體罰等語，益見證人A7等人
              ，除91年1 月11日警詢筆錄外，係出於自由意願
              為之。又證人A 3 、A4、A5、A6、A8歷經其他司
              法警察及另案少年法庭多次傳訊，未曾指出於當
              次受訊有何遭人體罰之情形，卻於時隔2 年後，
              才於臺灣高等法院受訊時，翻異前詞，復與前開
              積極證述有悖，顯見係迴護被告卯○○之詞，不
              足採信。
    ２、又被告卯○○於上開應召站擔任車伕，此據共犯丁○○
        於檢察官訊問時證述明確（詳參臺灣板橋地方法院檢察
        署90年度偵字第16749號卷第4頁90年11月27日訊問筆錄
        ），且與上開證人所證相符，堪可信實。
    ３、再被告卯○○於警詢時坦承：90年6 月底某日，渠至魔
        羯座咖啡座與共犯丑○○、己○○見面，邀渠一起投資
        傳播公司，因渠沒有資金，遂擔任馬伕，以自有福特轎
        車接送小姐，並收取費用再交回給共犯己○○，共犯己○○每月給付渠3 萬元報酬，渠都是由共犯己○○通知
        接送小姐至指定之總動員KTV 、桃園東方之珠KTV 及五
        股茶室等地點陪客，每天接送最多4 、5 次，最少也有
        1 次，若有新的小姐要應徵，都會在共犯丑○○或己○○的家，由共犯丑○○及己○○親自面試，面試完後會
        打電話給渠過來看看，但渠通常不會表示意見等語（詳
        參臺灣板橋地方法院檢察署91年度偵字第7174號卷二第
        205 頁、第206 頁、第208 頁91年7 月24日警詢筆錄）
        ；其於檢察官訊問時供認：渠在90年10月間在該應召站
        工作，主要負責載送未成年少女去KTV 陪男客唱歌及負
        責載她們從KTV 回到共犯己○○鶯歌中山路之娘家等語
        ，惟被告卯○○矢口否認知悉少女從事性交易，亦否認
        知悉少女未滿16歲云云（臺灣板橋地方法院檢察署91年
        度偵字第6312號卷第9 頁、第10頁反面91年7 月23日）
        ；其又於本院行準備程序時辯稱：渠只上班1 個月，對
        公司事情不瞭解，渠只有接送小姐到KTV ，沒有送到賓
        館，不知少女實際年齡，沒有參與面試云云（本院審卷
        一第78頁93年11月11日準備程序筆錄、第183 頁、185
        頁第93年12月16日準備程序筆錄）。惟以被告卯○○於
        警詢、檢察官訊問及本院行準備程序時均坦承載送應召
        站內小姐工作，復有上開證人A1至A12 與證人丁○○指
        證被告卯○○參與面試站內應召小姐或擔任馬伕等語，
        足見被告卯○○確有參與本件媒介性交易之犯行，其空
        言否認，顯係諉卸之詞，不足採信。
    ４、此外，復有於90年10月5 日中午12時20分許，為警在臺
        北縣鶯歌鎮○○○路286 之1 號，己○○房間保險櫃中
        扣得之帳冊1 本、在共犯己○○房間床頭櫃內起獲行動
        手機2 支、在2 樓客廳內起獲共犯己○○所有之帳冊1
        本（封面為「宏泰人壽」）、行動電話0000000000（銀
        色外殼、藍色按鍵）1 支、均屬共犯己○○所有供經營
        本件應召站所用之物；在共犯丁○○房間扣得，屬共犯
        丁○○所有，供經營本件應召站所用之SIEMENS 廠牌、
        0000000000號行動電話1 支；而在客廳查扣得名片5 盒
        （共501 張），為共犯己○○所有，供犯罪預備之物。
        又警察於臺北縣鶯歌鎮○○○路376號查扣少年林○宜
        持有之歡樂名片1盒、小辣妹名片4張、魔羯座名片7張
        、花名冊1本、行事曆白板1個、宣傳單20張、陳○閔所
        持有之歡樂名片20張，月○智所持有之魔羯座名片12張
        ，王漢旗所持有之小辣妹名片1 張，A6所持有之小辣妹
        名片2 張，A4所持有之流星花園名片1 張，A2所持有之
        小辣妹名片11張、小甜甜名片1 張、魔羯座名片25張，
        均為共犯己○○所有印製交與上開人持有，預備供犯罪
        所用之物為證。足認被告卯○○罪證明確，應依法論科
        。
（二）、被告丙○○部分：
    １、被告丙○○於警詢時否認去過金馬釣蝦場、青青汽車旅
        館（三峽鎮○○街30號）、玉山旅社（鶯歌鎮○○路22
        8 號）、湘堡汽車旅館（鶯歌鎮○○路589 號）、三峽
        總動員KTV 消費，只有去過青青汽車旅館臨檢，否認對
        被害人A6、A10 為猥褻或性交之性交易云云（臺灣板橋
        地方法院檢察署91年度偵字第7174號卷二第86頁、第88
        頁至第95頁91年4 月18日警詢筆錄）；其復於檢察官訊
        問時辯稱：未與A6性交易，不認識糖糖，未利用A10 坐
        檯時撫摸胸部，沒去過金馬釣蝦場、不認識己○○（臺
        灣板橋地方法院檢察署91年度偵字第7174號卷三第52頁
        91年4 月19日訊問筆錄）；再於本院行準備程序時辯稱
        ：渠沒有去過起訴書所指地點對少女為猥褻或性交之性
        交易，渠不認識丑○○、己○○云云（本院審卷一第78
        頁93年11月11日準備程序筆錄）。而被告丙○○之辯護
        人辯以：被告丙○○與另一名警察廖武郎，於職員名冊
        內相片神韻相似，故證人A3有誤認之虞，且金馬釣蝦場
        之負責人辛○○、員工朱秀玲等人，均不認識被告丙○○云云（本院審卷一第311 頁聲請調查證據狀）。
    ２、然查，證人A6於警詢時證述：90年9 月間，在金馬釣蝦
        場包廂內，被告丙○○摟著伊，撫摸伊的胸部，還以手
        指插入伊下體等語（調查筆錄卷第122 頁91年3 月11日
        警詢筆錄）；證人A10 於警詢、檢察官訊問時指證：被
        告丙○○在90年8 、9 月間點過伊很多次陪酒、坐檯，
        地點都是在鶯歌的金馬釣蝦場，伊曾坐在被告丙○○身
        邊3 次，他都是亂摸胸部、亂親、亂抱及摸下體（未插
        入）做一些猥褻的動作等語（調查筆錄卷第153 頁91年
        3 月11日警詢筆錄、臺灣板橋地方法院檢察署90年度他
        字第3169號卷第264 頁反面91年3 月21日訊問筆錄）。
        且證人A4於警詢時證言：伊坐檯時，被告丙○○只顧唱
        歌、喝酒和對伊等摸來摸去，小姐都不喜歡等語（調查
        筆錄卷第102 頁91年3 月11日警詢筆錄）。證人A3於本
        院審理時，在數人並列照片中，指認出被告丙○○，且
        證言：曾坐過被告丙○○的檯（本院審卷四第37頁至第
        38頁95年7 月26日審判筆錄）。顯見證人A6、A10 、A3
        指證相符，堪可採信。
    ４、至於被告丙○○以另有同名同姓之丙○○警員，證人可
        能在指認時誤認云云。然經本院合議庭勘驗供證人指認
        之臺北縣政府警察局三峽分局員警名冊共3 冊內，僅列
        有被告丙○○1 人，並無同名同姓之其他「丙○○」警
        員列於名冊內，亦無被告丙○○之辯護人鍾開榮所稱要
        閱卷檢察官所提出之員警名冊內之員警「段佑龍」、「
        廖武郎」等2 人於上開名冊內，此有本院勘驗筆錄1 件
        附卷可稽（本院審卷三第173 頁）。而廖武郎與被告丙○○並列照相，供證人A3指認，猶可由證人A3當庭指認
        出被告丙○○（詳參本院審卷四第37頁至第38頁95年7
        月26日審判筆錄）。縱令證人辛○○、朱秀玲證言不認
        識被告丙○○云云，以店主、員工不認識來店消費顧客
        ，亦無悖乎常理，因此，證人辛○○、朱秀玲所證，無
        從執為有利於被告丙○○之佐證。是被告丙○○所辯，
        應屬畏罪卸責之詞，不足採信。事證明確，應依法論科
        。
（三）、被告癸○○部分：
    １、被告癸○○於警詢時曾坦承：渠曾與友人乙○○去過三
        峽「總動員KTV 」2 次，向綽號小鄭在桃園經營傳播公
        司叫小姐前來陪酒唱歌，都是由乙○○和小鄭聯絡，每
        次都叫2 個小姐，小姐坐檯費大約是2 小時2000元等語
        （臺灣板橋地方法院檢察署91年度偵字第7174號卷第19
        8 頁91年4 月18日警詢筆錄），惟辯稱：渠不曾去過「
        金馬釣蝦場」、「湘堡汽車旅館」，而「玉山旅館」約
        於90年前和一位調職同仁張竣然曾一同投宿敘舊，或因
        酒醉獨自投宿，渠直到丑○○被抓後，才知悉丑○○之
        妻與小鄭所開傳播公司有關，且向小鄭點的小姐，均有
        化妝，不知係未成年少女，渠亦不認識A2，未曾與未成
        年之少女為猥褻或性交之性交易云云（臺灣板橋地方法
        院檢察署91年度偵字第7174號卷二第196頁至第197頁、
        第198頁、第190頁91年4月18日警詢筆錄）；其於檢察
        官訊問時否認與A2性交易或對其他少女猥褻，只是純唱
        歌（臺灣板橋地方法院檢察署91年度偵字第7174號卷三
        第35頁91年4 月19日訊問筆錄）；其再於本院行準備程
        序時辯稱：渠只去過總動員KTV4次，有2 次女子作陪，
        是乙○○召來，渠未對少女猥褻云云（本院審卷一第78
        頁、第79頁93年11月11日準備程序筆錄）。雖被告癸○○否認犯行，惟坦承曾至三峽總動員KTV 消費，且有女
        子作陪等情。
    ２、證人A2於警詢時指證：90年8 月底，被告癸○○與10餘
        位警察在總動員KTV 點公司約10餘名小姐坐檯，隔天清
        晨6 時許回到公司後，被告癸○○又打電話到公司點伊
        、喵喵及豆豆3 人，由被告卯○○開車載伊等鶯歌分局
        對面與被告癸○○等人會合，伊上被告癸○○的車，載
        至湘堡汽車旅館進行性交易，伊的價格為7000元，交易
        完成後，再由被告卯○○到湘堡汽車旅館接伊回公司，
        伊也分得性交易之錢3600元等語（詳參調查筆錄卷第84
        頁、第85頁91年3 月11日警詢筆錄）；另案於少年法庭
        受訊時證言：伊與被告癸○○為性交易等語（本院91年
        度少連訴字第7 號卷一第81頁、第82頁91年3 月13日訊
        問筆錄）。是證人A2前後指證相符，堪可信實。
    ３、證人A9於警詢時指證：伊在90年9 月間才到共犯己○○
        、丑○○經營之應召站工作，被告癸○○會對伊等摟腰
        、摸胸部、有時會親伊等、摸伊等的臀部等語（調查筆
        錄第143頁、第144頁、第145頁91年3月11日警詢筆錄）
        。
    ４、證人A10 於警詢時指證：曾坐過被告癸○○的檯（調查
        筆錄卷第64頁91年1 月21日警詢筆錄）；證人A1於警詢
        時亦證言：被告癸○○常常點應召站的小姐到三峽總動
        員KTV 坐檯，還有找應召站其他小姐作性交易等語（調
        查筆錄卷第77頁、第78頁91年3 月11日警詢筆錄）；證
        人A2於警詢亦指證：被告癸○○都會對小姐摟摟抱抱等
        語（調查筆錄卷第86頁91年3 月11日警詢筆錄）；證人
        A8亦於警詢時證言：被告癸○○都會對小姐摟腰、摸胸
        部，有時會親小姐、摸小姐屁股等語（調查筆錄第144
        頁、第145 頁91年3 月11日警詢筆錄）。且被告癸○○
        曾該應召站之未成年少年坐檯一情，業據證人林○宜於
        檢察官訊問時證述明確（臺灣板橋地方法院檢察署90年
        度偵字第16749 號卷第20頁91年2 月1 日訊問筆錄）。
        是被告癸○○確有召來證人A2、A9為性交易一情，堪可
        信實
    ５、而證人乙○○於本院行準備程序時到庭證言：對被告癸○○是否猥褻少女一情，答稱：不清楚等語，卻於事後
        改稱：被告癸○○很害羞，他沒有摸女孩子云云（本院
        審卷二第136 頁94年6 月30日準備程序筆錄），顯見其
        所供不一，尚難採信。
    ６、綜上所述，被告癸○○犯行洵堪認定，應依法論科。
（四）、被告子○○部分：
    １、被告子○○於警詢時否認曾去過「總動員KTV 」、「金
        馬釣蝦場」、「青青汽車旅館」，86年結婚後未曾去過
        有女侍坐檯陪酒之場所，未曾猥褻或與未成年少女A7性
        交易，渠雖去過魔羯座咖啡座，但不知丑○○夫妻經營
        應召站（詳參臺灣板橋地方法院檢察署91年度偵字第71
        74號卷二第179 頁、第181 頁、第182 頁、第186 頁、
        第188 頁91年4 月18日警詢筆錄）；其復於檢察官訊問
        時辯稱：魔羯座咖啡店內無小姐坐檯，渠未曾與小姐性
        交易，沒去過總動員KTV 云云（詳臺灣板橋地方法院檢
        察署91年度偵字第7174號卷三第38頁、第39頁91年4 月
        19日訊問筆錄）；又於本院行準備程序時辯稱：渠沒去
        過總動員KTV 、青青汽車旅館，未與少女為性交易云云
        （本院審卷一第79頁93年11月11日準備程序筆錄、審卷
        二第262 頁94年11月29日準備程序筆錄）。
    ２、然查，證人A7於警詢時證言：90年7月間某日凌晨4、5
        時左右，由被告卯○○載伊去總動員KTV樓下，伊改搭
        被告子○○汽車閒逛後，將車開至三峽青青汽車旅館，
        進房後被告子○○提出性交易，伊開價15000 元，事後
        被告子○○載至附近便利商店下車，由被告卯○○接伊
        回應召站，伊分得9000元；嗣於90年8 月間某日凌晨約
        6 時，被告子○○開車載伊至青青汽車旅館為性交易，
        但只給伊1 萬元，下次補，於是伊回應召站將1 萬元交
        與共犯己○○，己○○收下後給伊6000元等語（調查筆
        錄卷第126 頁、第127 頁91年3 月11日警詢筆錄）；其
        於另案少年法庭訊問時證言：被告子○○帶伊去三峽青
        青汽車館從事性交易2 次，並由被告子○○將性交易的
        錢，交伊帶回公司，價格是伊與被告子○○談的等語（
        本院91年度少連訴卷一第82頁、第84頁、第85頁91年3
        月13日訊問筆錄）。是證人A7前後所述多次指證與被告
        楊崴性交易。惟因證人A7未能指明第2 次係於90年8 月
        間何日與被告子○○性交易，故依罪證有疑，利於被告
        之法理，從輕認定證人A7與被告子○○第2 次性交易時
        間，係在證人A7滿16歲之前。
    ３、證人A10 於警詢時指證：曾坐過被告子○○的檯（調查
        筆錄卷第64頁91年1 月21日警詢筆錄）；證人A1於警詢
        時亦證言：被告子○○常常點應召站的小姐到三峽總動
        員KTV 坐檯，還有找應召站其他小姐性交易等語（調查
        筆錄卷第77頁、第78頁91年3 月11日警詢筆錄）；A2於
        警詢時證稱：被告子○○與被害人A7（綽號娃娃）為性
        交易，馬伕都會送A7與被告子○○會合單獨外出，因此
        伊認為其2 人從事性交易等語（調查筆錄卷第85頁、第
        8 6 頁、第87頁91年3 月11日警詢筆錄）。是上開證人
        所證，互核相符，堪可採信。而辯護人雖以：證人A2所
        述被告子○○與被害人A7性交易，非親自見聞，未可採
        信（本院審卷二第266 頁至第268 頁）。然證人A2已敘
        明見馬伕送A7與被告楊崴單獨外出，屬證人A2親身經歷
        之事，此部分證言應可採信。又被告子○○曾召來該應
        召站之未成年少女坐檯一情，業據證人林○宜於檢察官
        訊問時證述明確（臺灣板橋地方法院檢察署90年度偵字
        第16749 號卷第20頁91年2 月日訊問筆錄、第198 頁至
        第199 頁91年2 月1 日警詢筆錄）。
    ４、綜上所述，被告子○○所為證人A7性交易犯行明確，被
        告子○○所辯，應係諉卸之詞，不足採信。事證明確，
        被告子○○之犯行洵堪認定，應依法論科。
（五）、按兒童及少年性交易防制條例之立法目的，旨在防制、
        消弭以兒童及少年為性交易對象之行為，該條例之罪，
        只以為性交易對象之兒童及少年，其年齡事實上未滿18
        歲為已足，不以行為人明知其係未滿18歲之人為要件。
        該條例第23條第1項之罪，只須引誘、容留、媒介、協
        助而為性交易之人，實際為未滿18歲為己足，不以行為
        人明知其年齡為要件，其有媒介未滿18歲之人為性交易
        之不確定故意，亦應成立，最高法院86年度臺上字第70
        30號判決、88年度臺上字第690 號判決意旨參照。縱被
        告卯○○、丙○○、癸○○、子○○所辯不知證人A1至
        A12 係或未滿14歲、16歲或18歲之少女，猶無解其等罪
        責，併此敘明。
（六）、至被告卯○○請求傳訊共同被告壬○○作證、因壬○○
        已逃匿，無從令其作證；被告丙○○請求傳訊證人丑○○與共同被告卯○○作證，亦因共同被告卯○○拒絕證
        言，且丑○○已於他案陳述，否認自身犯行，本院亦未
        以證人丑○○之證言，作為有利或不利於被告丙○○之
        認定，是本院認無從調查或無調查之必要。至被告子○○之辯護人請求勘驗證人於91年3 月11日警詢筆錄錄音
        帶云云。惟本院已排除證人於91年1 月11日之警詢筆錄
        ，未引為有利或不利於被告子○○之證據，且證人既已
        於91年3 月11日警詢陳述前次警詢曾遭體罰云云，顯見
        證人於91年3 月11日之警詢筆錄，係出於證人任意性，
        無庸勘驗，併此敘明。
二、論罪科刑：
（一）、法律修正部分：
  １、刑法總則修正部分：
  （１）、查被告行為後，刑法業於94年2月2日修正公布，95年
          7 月1 日起施行，其中與本件有關部分之第2 條、第
          56條、第55條、第51條第5 款、第42條、第33條第5
          款均業已修正。按「行為後法律有變更者，適用行為
          時之法律，但行為後之法律有利於行為人者，適用最
          有利於行為人之法律」，修正後刑法第2 條第1 項定
          有明文。此條文規定係規範行為後法律變更所生新舊
          法比較適用之準據法，本身尚無新舊法比較之問題，
          於新法施行後，應一律適用新法第2 條第1 項之規定
          ，為「從舊從輕」之比較，先予敘明，再按本次法律
          變更，比較時應就罪刑有關之共犯、未遂犯、想像競
          合犯、牽連犯、連續犯、結合犯，以及累犯加重、自
          首減輕暨其他法定加減原因（如身分加減）與加減例
          等一切情形，綜其全部罪刑之結果而為比較（最高法
          院95年5 月23日95年度第8 次刑事庭會議決議參照）
          。茲就本件新舊法比較結果敘述如下：
  （２）、被告等行為後，刑法第56條連續犯之規定，業於94年
          2月2日修正公布刪除，並於95年7月1日施行，則被告
          等之犯行，因行為後新法業已刪除連續犯之規定，此
          刪除雖非犯罪構成要件之變更，但顯已影響行為人刑
          罰之法律效果，自屬法律有變更，依新法第2條第1項
          規定，比較新、舊法之結果，仍應適用較有利被告之
          行為時即舊法論以連續犯。
  （３）、修正前刑法第33條第5款規定罰金刑為銀元1元以上（
          即新臺幣3元），而修正後刑法第33條第5款則規定為
          新臺幣1000元以上，因此，比較新、舊刑法第33條第
          5 款之規定，以修正前刑法第33條第5 款之規定較有
          利於行為人。
  （４）、再修正前刑法第51條第5 款規定：「宣告多數有期徒
          刑者，於各刑中之最長期以上，各刑合併之刑期以下
          ，定其刑期。但不得逾20年」；而修正後刑法第51條
          第5 款則改為：「宣告多數有期徒刑者，於各刑中之
          最長期以上，各刑合併之刑期以下，定其刑期。但不
          得逾30年」。綜合比較新舊法定應執行刑之折算標準
          ，以修正前之規定，較有利於被告，應依刑法第2 條
          第1 項前段之規定適用有利於行為人之修正前刑法第
          51條第5 款規定。
  （５）、又修正前刑法第42條第2項、第3款規定「易服勞役以
          1 元以上3 元以下，折算1 日。但勞役期限不得逾6
          個月」、「罰金總額折算逾6 個月之日數者，以罰金
          總額與6 個月之日數比例折算」；而修正前罰金罰鍰
          提高標準條例第2 條規定「依刑法第41條易科罰金或
          第42條易服勞役者，均就其原定數額提高為100 百折
          算1日 ；法律所定罰金數額未依本條例提高倍數，或
          其處罰法條無罰金刑之規定者，亦同」；再參以現行
          法規所定貨幣單位折算新臺幣條例第2 條規定「現行
          法規所定金額之貨幣單位為圓、銀元或元者，以新臺
          幣之3 倍折算之」；而修正後刑法第42條第3 項、第
          5 項則規定「易服勞役以新臺幣1000元、2000元或30
          00元折算1 日。但勞役期限不得逾1 年」、「罰金總
          額折算逾1 年之日數者，以罰金總額與1 年之日數比
          例折算。．．．」。因此，雖每日折算金額，由新臺
          幣300 元至900 元（銀元100 元至300 元）提高為10
          00元、2000元、3000元，似較舊法有利，惟新法易服
          勞役期限不得逾1 年，較舊法不得逾6 個月為不利。
          綜合比較，應以舊法較為有利。
  （６）、又刑法第28條係將「共同正犯」之定義「2 人以上共
          同『實施』犯罪行為者」，修正為「實行」，就共同
          正犯實質意涵與範圍並未因此而有變動，自非屬犯罪
          後法律有變更，而僅為純文字修正，本無新舊法比較
          問題，最高法院95年度臺上字第5599號判決同此意旨
          。故無庸比較新舊法。
  （７）、又最高法院於96年2 月6 日第3 次刑事庭會議決議，
          認被告於刑法修正前犯妨害性自主罪及妨害風化罪，
          如有施以治療之必要，應適用舊刑法刑前治療之規定
          。惟本件被告丙○○、癸○○、子○○經財團法人天
          主教耕莘醫院鑑定結果，認無施以治療必要，此有該
          院94年2 月14日耕醫精神字第0940020035號函、第09
          40020034號函、94年3 月9 日耕醫精神字第09400300
          52號函各1 件在卷可稽（詳參本院審卷一第217 頁至
          224 頁、第225 頁至第231 頁、第249 頁至第256 頁
          ）。雖上開函文認被告丙○○、癸○○、子○○身為
          警務人員，知法犯法，宜於適當處所，進行「身心治
          療」及「輔導教育」等語。惟被告丙○○、癸○○、
          子○○均為低危險、低再犯可能性、應無施以刑前強
          制治療必要，而「身心治療」、「輔導教育」與上開
          刑前強制治療無涉，亦非本院囑託鑑定範圍，不予採
          用，併此敘明。
  （８）、綜上所述，惟連續犯、最低度罰金刑、定應執行刑、
          易服勞役之折算標準，均以舊法較有利於被告，爰依
          整體比較之結果，依修正後刑法第2條第1項前段之規
          定，適用行為時之舊法處斷。
  ２、兒童及少年性交易防制條例修正部分：
  （１）、行為時兒童及少年性交易防制條例第23條第1 項、第
          2 項、第3 項規定：「引誘、容留、媒介、協助、或
          以他法，使未滿18歲之人為性交易者，處1 年以上7
          年以下有期徒刑，得併科新臺幣1 百萬元以下罰金」
          、「意圖營利而犯前項之罪者，處3 年以上10年以下
          有期徒刑，得併科新臺幣5 百萬元以下罰金」、「以
          犯前項之罪為常業，處5 年以上有期徒刑，應併科新
          臺幣1 千萬元以下罰金」。而該條例於94年2 月5 日
          修正，改為「引誘、容留、媒介、協助、或以他法，
          使未滿18歲之人為性交易者，處1 年以上7 年以下有
          期徒刑，得併科新臺幣3 百萬元以下罰金。以詐術犯
          之者，亦同」、「意圖營利而犯前項之罪者，處3 年
          以上10年以下有期徒刑，併科新臺幣5 百萬元以下罰
          金」、「以犯前項之罪為常業者，處5 年以上有期徒
          刑，併科新臺幣7 百萬元以下罰金」。末於95年5 月
          30日修正，同年7 月1 日施行，將同條例第23條第3
          項常業犯規定刪除。而刪除後，依上開修正後刑法之
          規定，將適用數罪併罰之規定，合併處罰，對行為人
          最為不利。因此，比較結果，雖兒童及少年性交易防
          制條例第23條第3 項，在94年2 月5 日修正前後，法
          定本刑就有期徒刑部分，均無不同。惟罰金刑部分，
          應以中間時法即94年2 月5 日修正之兒童及少年性交
          易防制條例第3 項之所定最高罰金刑7 百萬元，較有
          利於行為人。
  （２）、而兒童及少年性交易防制條例第22條第1 項、第2 項
          「與未滿16歲之人為性交易者，依刑法之規定處罰之
          」、「18歲以上之人與16歲以上未滿18歲之人為性交
          易者，處1年以下有期徒刑、拘役或新臺幣10萬元以
          下罰金」之規定，均未修正，無庸比較新舊法，逕行
          適用95年5月30日修正，同年7月1日施行之兒童及少
          年性交易防制條例第22條規定。
（二）、被告卯○○部分：
  １、按所謂性交易，依兒童及少年性交易防制條例第2 條之規
      定，係指有對價之性交或猥褻行為。所謂「猥褻」，係指
      姦淫以外有關風化之一切色慾行為。被告卯○○受僱於共
      犯己○○、丑○○從事面試、載送未滿18歲之少女為有對
      價之猥褻、性交行為，並向客人收費等，並恃此為生，核
      其所為，係犯94年2 月5 日修正後之兒童及少年性交易防
      制條例第23條第3 項意圖營利媒介未滿18歲之女子為性交
      易為常業罪。被告卯○○與共犯己○○、丑○○、丁○○
      、陳○閔、月○智、林○宜所為上開犯行，有犯意聯絡及
      行為分擔，均為共同正犯。而成年人與未滿18歲之人共同
      實施犯罪者，少年事件處理法第85條第1 項雖有加重其刑
      至2 分之1 之規定；然92年5 月28日公布，同月30日生效
      之兒童及少年福利法第70條第1 項前段就成年人與少年共
      同實施犯罪者，亦定有加重其刑至2 分之1 之明文，且同
      法第1 條第2 項復設有：「兒童及少年福利依本法之規定
      ，本法未規定者，適用其他法律」之優先適用規定。是被
      告卯○○與少年林○宜、月○智、陳○閔犯罪，其行為後
      關於加重其刑應適用之法律，業因兒童及少年福利法之公
      布施行而有變更，該法第70條第1 項前段較之少年事件處
      理法前開規定，並無更不利於行為人之情形，依刑法第2
      條第1 項暨前引兒童及少年福利法第1 條第2 項之規定，
      本於後法優於前法之原則，自應優先適用兒童及少年福利
      法第70條第1 項前段加重之規定。最高法院92年度臺上字
      第6410號明揭此旨。因此，而被告卯○○與未滿18歲之少
      年陳○閔、月○智、林○宜共同實行犯罪，應依兒童及少
      年福利法第70條第1 項規定加重其刑。爰審酌被告雖曾坦
      承部分犯行，參與警務人員丑○○夫妻經營之應召站擔任
      馬伕工作，先後媒介未滿18歲之少女從事性交易，戕害幼
      女身心、惡性匪淺、及參諸被告卯○○品行、犯罪動機、
      目的、手段、對社會善良風氣之不當影響，量處如主文所
      示之刑，併科罰金部分，依修正前刑法第42條第2 項、第
      3 項規定，諭知易服勞役之折算標準。
  ２、扣案物品： 警方於90年10月5 日中午12時20分許，在臺
      北縣鶯歌鎮○○○路286 之1 號共犯己○○之房間保險櫃
      中起獲現金17萬3 千元、帳冊3 本、在共犯己○○皮包內
      起獲現金5 千元、在共犯己○○房間床頭櫃內起獲行動手
      機2 支、在2 樓客廳內起獲共犯己○○所有之帳冊1 本、
      行動電話1 支、名片5 盒（共501 張），另在共犯丁○○
      房間內起獲聯絡簿1 本、保險套1 大盒（共31個）、行動
      電話2 支；警方復於同日下午1 時30分許，在臺北縣鶯歌
      鎮○○○路376 號內起獲少年林○宜所持有之歡樂名片1
      盒、小辣妹名片4 張、魔羯座名片7 張、手機1 支、花名
      冊1 本、行事曆白板1 個、宣傳單20張，少年陳○閔所持
      有之歡樂名片20張、三節警棍1 支，少年月○智所持有之
      魔羯座名片12張、手機1 支，共犯王漢旗所持有之小辣妹
      名片1 張、宿舍丙之鑰匙1 支，被害人A6所持有之小辣妹
      名片2 張，被害人A4所持有之流星花園名片1 張、保險套
      1 個，被害人A2所持有之小辣妹名片11張（證物清單誤載
      為9 張）、小甜甜名片1 張、魔羯座名片25張（證物清單
      誤載為20張），經查：
  （１）、警察於共犯己○○住處房間扣得現金17萬3 千元及皮
          包內之現金5 千元，無證據證明屬共犯己○○犯罪所
          得，復非違禁物，無從諭知沒收。
  （２）、警方雖在共犯己○○之住處查扣共犯己○○所有之帳
          冊共4 本，然其中在客廳所查扣之帳冊1 本上有記載
          小姐之花名、金額及電話，足認係供共犯己○○經營
          本件傳播公司所用之物，爰依修正前刑法第38條第1
          項第2 款之規定宣告沒收；另外在共犯己○○臥室所
          查扣之3 本帳冊中，其中1 本（封面為「宏泰人壽」
          ）記載有小姐之花名、金額，足認係供共犯己○○經
          營本件傳播公司所用之物，爰依修正前刑法第38條第
          1 項第2 款之規定宣告沒收；但在共犯己○○臥室所
          查扣之另外2 本帳冊之內容，並無與經營傳播公司有
          關之內容，無從認定係供共犯己○○經營本件傳播公
          司所用之物，無從宣告沒收。
  （３）、在共犯己○○住處客廳所查扣之名片5 盒（共501 張
          ），係用來發給客人以招攬生意，屬共犯己○○所有
          供犯罪預備之物，爰依修正前刑法第38條第1 項第2
          款之規定宣告沒收。
  （４）、警方雖查扣共犯己○○所有之行動電話共3 支，然共
          犯己○○曾表示：渠是使用0000000000號行動電話（
          銀色外殼、藍色按鍵）來聯絡小姐，另外2 支行動電
          話並沒有用來聯絡小姐等語，則0000000000號行動電
          話（銀色外殼、藍色按鍵）部分，爰依修正前刑法第
          38條第1 項第2 款之規定宣告沒收。另無共犯己○○
          所有之另外扣案2 支行動電話係供聯絡小姐之用之證
          據，則該2 支行動電話即無從宣告沒收。
  （５）、警方雖在共犯丁○○之房間內起獲聯絡簿1 本，然依
          其內容觀之，並無記載小姐之花名、金額及電話，亦
          無證據能證明聯絡簿內所記載之人係性交易之顧客，
          無從認定係供經營本件傳播公司所用之物，無從宣告
          沒收。
  （６）、警方雖在共犯丁○○房間內起獲保險套1 大盒（共31
          個），然共犯丁○○供稱：警方所查扣之保險套1 大
          盒，是渠與女朋友做愛時使用，並未提供給小姐從事
          性交易時使用等語。且被害人A4、A5、A6於另案少年
          法庭91年3 月6 日訊問時均證稱：伊等和男客從事性
          交之交易時，旅館裡就有保險套了等語，而被害人A
          2 、A7、A9於另案少年法庭91年3 月13日訊問時均證
          稱：伊等和男客從事性交之交易時，旅館裡就有保險
          套了，共犯丁○○並沒有提供保險套給伊等使用等語
          ，且警方在共犯丁○○之房間內所查扣之保險套，外
          觀係「家庭計畫保險套」，而被害人A4被尋獲時所持
          有之保險套，外觀係「durex 」，足見警方在共犯林
          俊奇之房間內起獲之保險套1大盒，係供共犯丁○○
          私人使用，並非提供給小姐從事性交易時使用，無從
          宣告沒收。
  （７）、警方雖在共犯丁○○房間內起獲行動電話2 支，然共
          犯丁○○供稱：其中1 支SIEMENS 廠牌、0000000000
          號行動電話是己○○於90年9月給伊的，她都是打這
          隻手機聯絡伊載小姐，沒有其他用途，至於另1支ERI
          CSSON 廠牌、門號0000000000號行動電話是伊當兵前
          就有在使用，己○○並沒有撥打0000000000號行動電
          話叫伊去載小姐等語，核與共犯己○○所述情節相符
          ，則扣案之SIEMENS 廠牌、0000000000號行動電話既
          係共犯丁○○所有、且係供其犯罪所用之物，爰依修
          正前刑法第38條第1 項第2 款之規定宣告沒收，至於
          另1 支ERICSSON廠牌、0000000000號行動電話雖係共
          犯丁○○所有，然因非供其犯罪所用之物，無從宣告
          沒收。
  （８）、警方在臺北縣鶯歌鎮○○○路376 號內起獲少年林○
          宜所持有之歡樂名片1盒、小辣妹名片4張、魔羯座名
          片7張、花名冊1本、行事曆白板1個、宣傳單20張、
          少年陳○閔所持有之歡樂名片20張、少年月○智所持
          有之魔羯座名片12張、共犯王漢旗所持有之小辣妹名
          片1張、被害人A6所持有之小辣妹名片2張、被害人A4
          所持有之流星花園名片1 張、被害人A2所持有之小辣
          妹名片11張（證物清單誤載為9 張）、小甜甜名片1
          張、魔羯座名片25張（證物清單誤載為20張），因共
          犯己○○供稱係其所印製、交予少年林○宜、陳○閔
          、月○智、共犯王漢旗、被害人A6、A4、A2，供從事
          性交易預備之物（其中「魔羯座咖啡館」之名片表面
          上雖非傳播公司之名片，然因少年林○宜、月○智、
          被害人A2之所以會持有「魔羯座咖啡館」之名片，無
          非可將之交予客人，客人日後可依名片上之電話打電
          話聯絡性交易之事，則「魔羯座咖啡館」之名片亦屬
          供從事性交易預備之物），爰依修正前刑法第38條第
          1 項第2 款、第3 款之規定宣告沒收。
  （９）、警方在臺北縣鶯歌鎮○○○路376 號內雖起獲被害人
          A4所持有之保險套1 個，然如前述，因無證據證明共
          犯己○○、丁○○等曾提供保險套給被害人A4使用，
          故該保險套1個應係被害人A4個人所有，而非共犯林
          秋月、丁○○等所有，且因被害人A4並非本件之共犯
          ，上開保險套1個無從宣告沒收。
  （１０）、至於少年林○宜所持有之手機1 支、少年月○智所
            持有之手機1 支、少年陳○閔所持有之三節警棍1
            支，係少年3 人個人生活所用之物，無證據證明係
            供從事媒介性交易時所用之物，無從宣告沒收。而
            共犯王漢旗所持有之宿舍丙鑰匙1支，雖係供從事
            媒介性交易時所用之物，然因該支鑰匙係出租人曾
            宗村所有，無從宣告沒收。
（三）、被告丙○○部分：被告丙○○對16歲以上未滿18歲之被
        害人A6，支付對價，以手指插入下體之性交易之犯行，
        係犯95年5 月30日修正後兒童及少年性交易第22條第2
        項之罪。又其對14歲以上未滿16歲之被害人A10 ，支付
        對價，為猥褻之性交易，核其所為，依95年5 月30日修
        正後兒童及少年性交易防制條例第22條第1 項規定，適
        用刑法第227 條第4 項之罪。而被告丙○○先後3 次對
        被害人A10 為猥褻性交易，時間緊接，手法相同，顯係
        基於概括犯意反覆為之，應論以94年2 月2 日修正前刑
        法第56條之連續犯一罪，並依法加重其刑。再被告丙○○身為公務員犯上開2 罪，合於上開兒童及少年性交易
        防制條例第30條之加重要件，均應依法加重之，且就上
        開猥褻被害人A10 罪行，遞加重其刑。爰審酌被告丙○○身為警察人員，多次點召未成年少女性交易，敗壞社
        會風氣，又矢口否認犯行，不知悔改、惡性重大，其犯
        罪動機、目的、手段、對被害人造成身心傷害程度等一
        切情狀，分別量處如主文所示之刑，並定其應執行之刑
        。
（四）、被告癸○○部分：被告癸○○對未滿14歲之被害人A2，
        為性交之性交易，核其所為，依前開兒童及少年性交易
        防制條例第22條第1 項規定，依94年2 月2 日修正後刑
        法第227 條第1 項之罪處罰。又其對於16歲以上未滿18
        歲之被害人A9，支付對價為猥褻之性交易，依上開兒童
        及少年性交易防制條例第22條第1 項規定論處。又被告
        癸○○身為公務員，犯上開2 罪，依上開兒童及少年性
        交易防制條例第30條規定，加重其刑。爰審酌被告癸○○身為警察人員，多次召來未成年少女性交易，敗壞社
        會風氣，又矢口否認犯行，不知悔改、惡性重大，其犯
        罪動機、目的、手段、對被害人造成身心傷害程度等一
        切情狀，分別量處如主文所示之刑，並定其應執行之刑
        。
（五）、被告子○○部分：被告子○○對於14歲以上未滿16歲之
        被害人A7，為性交之性交易，核其所為，依前開兒童及
        少年性交易防制條例第22條第1 項規定，依94年2 月2
        日修正後刑法第227 條第3 項之罪。其先後2 次犯行，
        時間緊接，所犯復為構成要件相同之罪，應論以94年2
        月2 日修正前刑法第56條之連續犯一罪，並加重其刑。
        再被告子○○為公務員，犯上開之罪，應依前開兒童及
        少年性交易防制條例第30條規定，遞加重其刑。爰審酌
        被告子○○身為警察人員，多次點召未成年少女性交易
        ，敗壞社會風氣，又矢口否認犯行，不知悔改、惡性重
        大，其犯罪動機、目的、手段、對被害人造成身心傷害
        程度等一切情狀，量處如主文所示之刑。
三、被告丙○○不另為無罪諭知部分：
（一）、公訴意旨略以：被告丙○○另召未滿14歲之被害人A3陪
        侍，且對被害人A3為猥褻之性交易云云。
（二）、雖證人A1於警詢時指證：被告丙○○曾於90年10間，在
        金馬釣蝦場包廂內，對被害人A3撫摸胸部及大腿內側，
        並有親吻等猥褻行為云云（調查筆錄卷第75頁91年3 月
        11日警詢筆錄）；證人A2亦於警詢時證言：被告丙○○
        在A3坐檯時，都是強吻、撫胸，甚至伸手觸摸A3的下體
        云云（調查筆錄卷第88頁91年3 月11日警詢筆錄）。然
        證人A3於本院審理時指證：曾坐過被告丙○○的檯（本
        院審卷四第37頁至第38頁95年7 月26日審判筆錄），但
        未指認被告丙○○對伊有何猥褻行為。且其警詢時即指
        明：被告癸○○、壬○○、子○○3 人中，只有壬○○
        會對伊毛手毛腳，撫摸伊胸部等語（調查筆錄卷第91頁
        反面91年3 月11日警詢筆錄）。是證人A1、A2與被害人
        A3所證不符。而以被害人A3自身經驗過程，未曾指出被
        告丙○○猥褻伊之犯行，衡以A1、A2於陪侍男客時，出
        入場所複雜，難免有誤認之虞。復以公訴人認被告丙○○所為本件猥褻罪行，未提出其他積極證據供本院調查
        以證被告丙○○之犯罪。自難認被告丙○○與被害人A3
        有猥褻之性交易。然公訴人認此與前開已起訴，有連續
        犯之裁判上一罪關係，故本院就此部分，不另為無罪之
        諭知。
貳、被告戊○○部分：
一、公訴意旨略以：被告戊○○與共犯卯○○、己○○、丁○○
    、王漢旗，前臺北縣政府警察局三峽分局勤務中心警員丑○○，行為時未滿18歲之陳○閔、月○智、林○宜等人共同意
    圖營利，自90年6 月初某日起，基於使未滿18歲之A1、A2、
    A3、A4、A5、A6、A7、A8、A9、A10 、A11 、A12 （A1至A1
    2 真實姓名、年籍均詳卷）等少女與不特定男客為性交易之
    常業犯意聯絡，由共犯丑○○、己○○夫妻2 人在臺北縣三
    峽鎮○○路59號1 樓經營「魔羯座咖啡館」，開設「歡樂傳
    播公司」、「小辣妹傳播公司」、「小辣椒傳播公司」、「
    小甜甜傳播公司」、「流星花園傳播公司」等，再僱用具犯
    意聯絡之被告戊○○、共犯卯○○等人與A1至A12 等少女成
    立應召站，並將A1至A12 等少女容留於臺北縣三峽鎮○○路
    211 巷12弄6 號2 樓、臺北縣鶯歌鎮○○○路286 之1 號3
    樓（共犯己○○住處）及同鎮○○○路376 號2 樓承租處等
    地。俟有男客擬與少女從事性交易，再由共犯己○○、丑○○、卯○○、丁○○、林○宜、陳○閔、月○智等人接送少
    女至臺北縣鶯歌鎮、三峽鎮、板橋市、泰山鄉、桃園縣、桃
    園市、龜山鄉等地之KTV 、釣蝦場、汽車旅館或私人住宅等
    處，與不特定男客伴唱，並供男客撫摸胸部、臀部、下體等
    處而為猥褻行為之性交易，每次伴唱價格2000元，前開少女
    可獲取其前1200元或1000元不等，餘歸共犯丑○○、己○○
    所有。其中A2、A4、A5、A6、A7、A9等少女更與不特定男客
    為性交之性交易，每次價格50 00 元至8000元不等，少女僅
    可獲取其中3000元或3600元，餘則歸共犯丑○○夫妻所有。
    其間被告戊○○、共犯卯○○負責A7、A8、A10 等少女之應
    徵面試事宜。因認被告戊○○所為，涉犯兒童及少年性交易
    防制條例第23條第3 項、第2 項之意圖營利，以媒介使未滿
    18歲之人為性交易為常業罪嫌。
二、按犯罪事實應依證據認定之，無證據不得認定其犯罪事實，
    又不能證明被告犯罪者應諭知無罪之判決，刑事訴訟法第15
    4 條第2 項及第301 條第1 項分別定有明文。又刑事訴訟法
    上所謂認定事實之證據，係指足以認定被告確有犯罪行為之
    積極證據而言，該項證據自須適合於被告犯罪事實之認定，
    始得採為斷罪資料；且事實之認定應憑證據，如未發現相當
    證據，或證據不足以證明，自不能以推測或擬制之方法，以
    為裁判之依據；次按認定不利於被告之事實，須依積極證據
    ，茍積極之證據本身存有瑕疵而不足為不利於被告事實之認
    定，即應為有利於被告之認定，更不必有何有利之證據，而
    此用以證明犯罪事實之證據，猶須於通常一般人均不至於有
    所懷疑，堪予確信其已臻真實者，始得據以為有罪之認定，
    倘其證明尚未達到此一程度，而有合理性之懷疑存在，致使
    無從為有罪之確信時，即應為無罪之判決；最高法院82年度
    臺上字第163 號著有判決、同院76年度臺上字第4986號、30
    年度上字第816 號及最高法院29年上字第3105號、40年臺上
    字第86號亦分別著有判例可資參照。易言之，公訴案件犯罪
    證據之蒐集及提起公訴後，對犯罪事實之舉證責任及指出證
    明之方法，均屬公訴人之職責，原則上法院僅於當事人之主
    張及舉證責任範圍內進行調查證據，其經法定程序調查證據
    之結果，認已足以證明犯罪事實時，始得為犯罪事實之認定
    。若其為訴訟上之證明，於通常一般人仍有合理之懷疑存在
    ，尚未達於可確信其真實之程度者，在該合理懷疑尚未剔除
    前，自不能為有罪之認定。法院不得以偵查機關關於某種犯
    罪之調查不易，即放棄上開原則之堅持，致有違背刑事訴訟
    無罪推定及嚴格證明之原則，其理甚明，最高法院94年度臺
    上字第2033號判決同此意見。
三、被告戊○○於警詢時固坦承居住於臺北縣鶯歌鎮○○○路28
    6 之1 號，曾自90年11月初開始，渠曾作過一陣子「傳播」
    的媒介，當時旗下有「夢夢」、「KIKI」、「佳佳」、「小
    琴」等4 位小姐，後來只個1 個多月就沒作了，大約在91年
    1 月初，丑○○要渠幫忙找4 位小姐，因當時已經沒有作媒
    介，所有只幫他找「佳佳」和「小琴」客串一下，當時渠向
    丑○○表示2 小時2 位小姐收費共4000元，但沒有拿到這筆
    費用等語，然其堅詞否認有何與被告卯○○等人共同經營上
    開傳播公司媒介性交易之犯行，辯稱：渠在90年10月之前確
    實在賣檳榔，因共犯己○○係渠的妹妹，之前曾居於上址2
    樓中間房間，所以在渠住處會有共犯己○○、丑○○物品，
    而扣案渠所使用電話簿中記載被告卯○○或上開應召站旗下
    小姐「安安」、「小娜」、「宣宣」、「小可」之電話，係
    因被告卯○○係渠弟弟丁○○之友人，前開小姐寄住渠住處
    時，偶而巧遇而互相留下電話等語（臺灣板橋地方法院檢察
    署90年度偵字第16749 號卷第169 頁、第170 頁、第173 頁
    、第174 頁90年2 月11日警詢筆錄）。其復於本院行準備程
    序時供稱：渠只是在己○○店門口賣檳榔，未曾從事起訴書
    所指媒介性交易，也沒有參與面試工作（詳參本院審卷二第
    203 頁94年10月25日準備程序筆錄、第184 頁93年12月16日
    準備程序筆錄）。而公訴人以扣案電話簿1 件（詳參臺灣板
    橋地方法院檢察署90年度偵字第16749 號卷第175 頁至第18
    1 頁）與監聽譯文1 份在卷可稽（詳參臺灣板橋地方法院檢
    察署90年度偵字第16749 號卷第182 頁），及證人A7於另案
    少年法庭訊問時證言：是共犯己○○的大哥「阿興」面試，
    只有阿興告知傳播大概的性質，當時伊沒答應要作，後來伊
    答應，而去三峽魔羯座咖啡廳和被告卯○○及共犯丑○○聊
    天，聊傳播的事情，有告知是陪客人喝酒、唱歌、跳舞、聊
    天云云（本院91年度少連訴第7 號卷一第75頁、第76頁91年
    3 月13日訊問筆錄、本院91年度少連訴第9 號卷第2 頁、第
    3 頁）為證，認被告戊○○與共犯己○○等人共犯本件媒介
    未成年少女與男客性交易為常業之犯行。。
四、經查，證人A7雖於另案少年法庭訊問時證言：係由綽號「白
    猴」之被告戊○○負責面試，已如前述。然其於警詢時證言
    ：是陳○閔帶伊去魔羯座咖啡廳應徵，當時由被告鄭哥、丑
    ○○面試（調查筆錄卷第39頁91年1 月11日警詢筆錄）；再
    於另案臺灣高等法院審理時證言：是阿鄭面試云云（臺灣高
    等法院92年度少連上訴字第194 號卷第18頁93年2 月11日審
    判筆錄），是證人A7前後所證不一，且多指明由被告卯○○
    面試，自難僅憑證人A7一次指認，遽認被告戊○○共犯本件
    罪行。況且共犯己○○、丑○○、陳○閔、月○智、林○宜
    及證人A1至A6、A8至A12 於歷次偵審過程中，無人指出被告
    戊○○於共犯己○○等人經營應召站期間，參與面試證人A7
    或其他人員之證詞。自難認被告戊○○面試證人A7之犯行。
五、又查，被告戊○○雖曾於警詢時自承：在警察查獲共犯己○○之後，曾媒介2名女子坐檯云云，然檢察官未提出該2名女
    子是否從事性交易之證據；而監聽譯文中，亦無被告戊○○
    媒介性交易之證據，公訴人復無其他積極證據足以補強上開
    自白。當無從憑藉被告戊○○上開自白，逕認被告戊○○為
    媒介未成年少女與他人性交易之罪行。因此，揆諸前開說明
    ，既無積極證據可認被告戊○○為本件犯行，自應為其無罪
    之諭知。
據上論斷，應依刑事訴訟法第299 條第1 項前段、第301 條第1
項，94年2 月5 日修正兒童及少年防制條例第23條第3 項、現行
兒童及少年性交易防制條例第22條第1 項、第2 項、第30條，兒
童及少年福利法第70條第1 項，刑法第2 條第1 項前段、第28條
、第227 條第1 項、第3 項、第4 項、修正前刑法第56條、第42
條第2 項、第3 項、第38條第1 項第2 款，修正前罰金罰鍰提高
標準條例第2 條，現行法規所定貨幣單位折算新臺幣條例第2 條
，判決如主文。
本案經檢察官庚○○到庭執行職務
中　　華　　民　　國　　96　　年　　2　　月　　27 　日
            少年法庭審判長法　官　林錫凱
                          法  官  林靜莉
                          法  官  高玉舜
以上正本證明與原本無異。
如不服本判決，應於判決送達後10日內，向本院提出上訴狀。
中　　華　　民　　國　　96　　年　　2　　月　　27 　日
                          書記官　簡秋雪
附表一（猥褻部分）
┌───┬───┬─────────┬────────┬────────┐
│編　號│面試少│少女開始從事性交易│少女從事性交易之│少女從事性交易之│
│      │女之人│之時間            │地點            │方式            │
├───┼───┼─────────┼────────┼────────┤
│Ａ１  │卯○○│９１年９月８日    │桃園市凱悅ＫＴＶ│陪男客唱歌、喝酒│
│      │丑○○│                  │桃園市錢櫃ＫＴＶ│、跳舞、聊天、讓│
├───┼───┼─────────┤桃園市東方之珠Ｋ│男客撫摸胸部、下│
│Ａ２　│己○○│９０年７月底      │ＴＶ　          │體、臀部        │
├───┼───┼─────────┤桃園市千禧ＫＴＶ│（猥褻）        │
│Ａ３  │卯○○│９０年８月下旬    │三峽好樂迪ＫＴＶ│                │
├───┼───┼─────────┤板橋總動員ＫＴＶ│                │
│Ａ４  │己○○│９０年７月中旬    │鶯歌金馬釣蝦場  │                │
├───┼───┼─────────┤三峽某海產店    │                │
│Ａ５  │己○○│９０年７月初      │桃園市私人住宅  │                │
├───┼───┼─────────┤三峽分局溪派出所│                │
│Ａ６  │己○○│９０年７月下旬    │三峽巨星ＫＴＶ  │                │
│      │（董宗│                  │三峽ＢＯＳＳ酒店│                │
│      │信亦在│                  │三峽鎮私人住宅  │                │
│      │旁）  │              　　│　　　　　　　　│                │
├───┼───┼─────────┼────────┼────────┤
│Ａ７  │卯○○│９０年６月初  　　│                │                │
├───┼───┼─────────┤                │                │
│Ａ８  │己○○│９０年８月１５日　│                │                │
│      │（鄭翰│              　　│ 同       上 　 │  同        上  │
│      │力、董│              　　│                │                │
│      │宗信均│              　　│                │                │
│      │在場）│              　　│                │                │
├───┼───┼─────────┤                │                │
│Ａ９  │己○○│９０年９月初      │                │                │
├───┼───┼─────────┤                │                │
│Ａ１０│卯○○│９０年７月初      │                │                │
│      │（林秋│                  │                │                │
│      │月亦在│                  │  同      上    │  同        上  │
│      │場）  │                  │                │                │
├───┼───┼─────────┤                │                │
│Ａ１１│己○○│９０年８月初      │                │                │
├───┼───┼─────────┤                │                │
│Ａ１２│己○○│９０年８月        │                │                │
└───┴───┴─────────┴────────┴────────┘
附表二（性交部分）
┌───┬───┬─────────┬────────┬────────┐
│編　號│面試少│少女開始從事性交易│少女從事性交易之│少女從事性交易之│
│      │女之人│之時間            │地點            │方式            │
├───┼───┼─────────┼────────┼────────┤
│Ａ２  │己○○│９０年７月底　    │三峽青青汽車旅館│分別由卯○○、林│
│      │　　　│                  │　　　　　　　　│聰宜、丁○○載Ａ│
│      │      │                  │　　　　　　　　│２至旅館，與男客│
│      │      │                  │　　　          │以性交而為交易約│
│      │      │                  │　　　　　　　　│5 次　　        │
├───┼───┼─────────┼────────┼────────┤
│Ａ４  │己○○│９０年７月中旬　  │三峽青青汽車旅館│男客壬○○與車夫│
│      │      │                  │大溪人客汽車旅館│卯○○談妥後，由│
│      │      │                  │桃園市歐堡汽車旅│壬○○從三峽總動│
│      │      │                  │館　　　　　　　│員ＫＴＶ駕車載Ａ│
│      │      │                  │　　　　　　　  │４至旅館，以性交│
│      │      │                  │                │而為交易1 次　  │
├───┼───┼─────────┼────────┼────────┤
│Ａ５  │己○○│９０年７月初      │大溪人客汽車旅館│由客人從宿舍乙載│
│      │      │                  │                │Ａ５至旅館，以性│
│      │      │                  │                │交而為性交易一次│
│      │      │              　　│三峽青青汽車旅館│由卯○○駕車載Ａ│
│      │      │              　　│                │５到三峽路邊給男│
│      │      │              　　│                │客挑選，再由客人│
│      │      │                  │                │載Ａ５至旅館，以│
│      │      │                  │                │性交而為性交易1 │
│      │      │              　　│                │次由客人從宿舍乙│
│      │      │              　　│大溪圓夢緣汽車旅│載Ａ５至旅館，以│
│      │      │              　　│館              │性交而為性交易一│
│      │      │              　　│                │次              │
├───┼───┼─────────┼────────┼────────┤
│Ａ６  │己○○│９０年７月下旬    │三峽青青汽車旅館│客人與車夫談妥後│
│      │（董宗│                  │                │，由客人從三峽總│
│      │信亦在│                  │                │動員ＫＴＶ駕車載│
│      │旁）  │                  │                │Ａ６至旅館，以性│
│      │      │                  │                │交而為性交易2次 │
│      │      │                  │三峽青青汽車旅館│由車夫駕車載Ａ６│
│      │      │                  │                │至旅館，與男客以│
│      │      │                  │                │性交而為交易一次│
│      │      │                  │鶯歌玉山汽車旅館│由卯○○駕車載Ａ│
│      │      │                  │                │６至旅館，與男客│
│      │      │              　  │                │以性交而為交易一│
│      │      │              　  │                │次              │
├───┼───┼─────────┼────────┼────────┤
│Ａ７  │戊○○│９０年６月初      │三峽青青汽車旅館│由卯○○駕車去交│
│      │      │              　　│                │予男客子○○，再│
│      │      │              　　│                │由子○○載Ａ７至│
│      │      │              　　│                │旅館，以性交而為│
│      │      │              　　│                │交易2次由卯○○ │
│      │      │              　　│三峽青青汽車旅館│駕載Ａ７至旅館，│
│      │      │              　　│                │與男客壬○○以性│
│      │      │              　　│                │交而為交易1次　 │
│      │      │              　　│                │                │
├───┼───┼─────────┼────────┼────────┤
│Ａ９　│己○○│９０年９月初  　　│三峽巴黎汽車旅館│客人在三峽總動員│
│      │      │              　　│                │ＫＴＶ與丁○○談│
│      │      │              　　│                │妥後，由客人駕車│
│      │      │              　　│                │載Ａ９至旅館，以│
│      │      │              　　│                │性交而為交易1次 │
└───┴───┴─────────┴────────┴────────┘
附表三
一、在臺北縣鶯歌鎮○○○路286 之1 號查扣之下列物品沒收之
    ：
（一）、客廳查扣之帳冊1 本、名片5 盒（共伍佰零壹張）。
（二）、在己○○房間內查扣帳冊１本（封面為「宏泰人壽」）
        、0000000000號行動電話（銀色外殼、藍色按鍵）1 支
        。
（三）、在丁○○房間內查扣之SIEMENS 廠牌、0000000000號行
        動電話1 支
二、在臺北縣鶯歌鎮○○○路376號查扣之下列物品沒收之：
（一）、林○宜所持有之歡樂名片1 盒、小辣妹名片4 張、魔羯
        座名片7 張、花名冊1 本、行事曆白板1 個、宣傳單20
        張。
（二）、陳○閔所持有之歡樂名片20張。
（三）、月建智所持有之魔羯座名片12張。
（四）、王漢旗所持有之小辣妹名片1 張。
（五）、A6所持有之小辣妹名片2 張。
（六）、A4所持有之流星花園名片1 張。
（七）、A2所持有之小辣妹名片11張、小甜甜名片1 張、魔羯座
        名片25張。
附錄本案論罪科刑法條全文:
中華民國刑法第227條
對於未滿14歲之男女為性交者，處3 年以上10年以下有期徒刑。
對於未滿14歲之男女為猥褻之行為者，處6 個月以上5 年以下有
期徒刑。
對於14歲以上未滿16歲之男女為性交者，處7 年以下有期徒刑。
對於14歲以上未滿16歲之男女為猥褻之行為者，處3 年以下有期
徒刑。
第1 項、第3 項之未遂犯罰之。
兒童及少年性交易防制條例第22條
與未滿16歲之人為性交易者，依刑法之規定處罰之。
18歲以上之人與16歲以上未滿18歲之人為性交易者，處1 年以下
有期徒刑、拘役或新臺幣10萬元以下罰金。
中華民國人民在中華民國領域外犯前2 項之罪者，不問犯罪地之
法律有無處罰規定，均依本條例處罰。
94年2月5日修正之兒童及少年性交易防制條例第23條
引誘、容留、媒介、協助、或以他法，使未滿18歲之人為性交易
者，處1 年以上7 年以下有期徒刑，得併科新臺幣3 百萬元以下
罰金。
意圖營利而犯前項之罪者，處3 年以上10年以下有期徒刑，應併
科新臺幣5 百萬元以罰金。
以犯前項之罪為常業者，處5 年以上有期徒刑，應併科新臺幣7
百萬元以下罰金。
收受、藏匿前3 項被害人或使之隱避者，處1 年以上7 年以下有
期徒刑，得併科新臺幣3 百萬元以下罰金。
前項收受、藏匿行為之媒介者，亦同。
第1 項、第2 項、第4 項及第5 項之未遂犯罰之。